【裁判字號】    97,易,2467
【裁判日期】    970930
【裁判案由】    詐欺
【裁判全文】
臺灣臺北地方法院刑事判決              97年度易字第2467號
    公  訴  人  臺灣臺北地方法院檢察署檢察官
    被      告  甲○○
上列被告因詐欺案件，經檢察官提起公訴（96年度偵字第26543
號），被告於準備程序期日就被訴事實為有罪之陳述，本院合議
庭裁定由受命法官獨任進行簡式審判程序，判決如下：
    主      文
甲○○幫助意圖為自己不法之所有，以詐術使人將本人之物交付
，處拘役肆拾日，如易科罰金，以新臺幣壹仟元折算壹日。
    事實及理由
一、本件係經被告甲○○於準備程序期日就被訴事實為有罪之陳
    述，經受命法官告知被告簡式審判程序之旨，並聽取檢察官
    及被告之意見後，本院合議庭裁定由受命法官獨任以簡式審
    判程序加以審理，則依據刑事訴訟法第二百七十三條之二、
    同法第一百五十九條第二項之規定，不適用傳聞法則有關限
    制證據能力之相關規定；並依同法第三百十條之二準用同法
    第四百五十四條之規定，製作略式判決書，依法僅需記載犯
    罪事實、證據名稱及應適用之法條，並得以簡略方式為之，
    如認定之犯罪事實、證據及應適用之法條，與檢察官聲請簡
    易判決處刑書或起訴書之記載相同者，得引用之，合先敘明
    。
二、本件犯罪事實，除均引用檢察官起訴書（如附件）記載相同
    之部分外，於犯罪事實第四至八行更載：「‧‧‧在民國九
    十六年十月間某日，在不詳地點，將其所申辦臺灣中小企業
    銀行（下簡稱臺灣中小企銀）臺北分行（址設臺北市○○○
    路○段七二號）00000000000號帳戶之存摺、印
    章、金融卡及密碼，提供予真實姓名、年籍不詳、自稱「阿
    森」或「謝先生」之某成年男子使用，且為避免事後遭人發
    覺有異，特意於同月二十二日、二十三日向臺灣中小企銀臺
    北分行，辦理前揭臺灣中小企銀帳戶之存摺、印鑑掛失，獨
    留金融卡暫不予掛失。而該不詳男子取得‧‧‧」。
三、本件證據除均引用檢察官起訴書（如附件）記載相同之部分
    外，增載如下：
    （一）被告甲○○於本院審理時坦承不諱，並當庭為認罪之
          表示（見本院九十七年九月十八日審判筆錄）。
    （二）通報警示簡便格式表、報案三聯單各一紙、臺新國際
          商業銀行函暨檢送之被告九十六年十月二十三日掛失
          存摺、印鑑之資料及九十六年十一月六日電話方式掛
          失金融卡之紀錄、臺中商業銀行板橋分行函暨檢送被
          告二次補發晶片卡密碼函及九十六年十月二十三日掛
          失存摺、印鑑之資料各一份。
    （三）被告於被害人匯款前之九十六年十月二十二日即辦理
          前揭臺灣中小企銀帳戶存摺掛失，且於同月二十三日
          即知辦理印鑑掛失，卻遲遲未掛失提款卡，至被害人
          匯款、被告前揭臺灣中小企銀帳戶被凍結後，才於九
          十六年十一月六日打電話向臺灣中小企銀客服掛失金
          融卡，此有卷附之查詢歷史事故紀錄可佐，此舉顯然
          不合常理，況其明知自稱「阿森」、「謝先生」之某
          成年男子（尚無積極證據足認係數人）已取得其前揭
          臺灣中小企銀帳戶之金融卡及密碼，得任意使用帳戶
          領取匯入款項，且前於聊天之際，曾向之提及利用帳
          戶賺錢之事，卻置之不理，故不立即掛失金融卡，避
          免遭非法利用，僅掛失存摺、印鑑，企圖避人耳目，
          足認本件雖無積極證據可認被告有參與詐欺構成要件
          行為，惟其仍有幫助自稱「阿森」、「謝先生」之某
          成年男子得以在帳戶被凍結前，利用帳戶提領詐欺款
          項之不確定故意至明。
四、核被告甲○○所為，係犯刑法第三十條第一項、第三百三十
    九條第一項之幫助詐欺取財罪。被告為係幫助犯，爰依刑法
    第三十條第二項之規定，按正犯之刑減輕之。爰審酌被告無
    犯罪前科，素行良好，此有臺灣高等法院被告前案紀錄表附
    卷可稽，其犯罪之動機、目的、任意提供帳戶供他人非法使
    用之手段，對社會交易安全產生負面影響，增加政府查緝此
    類詐欺取財犯罪之困難，其犯罪所生之危害程度，斟酌被告
    之生活狀況、智識程度，其雖因怕家人知悉此事，而於偵查
    中及本院審理之初否認犯行，然其嗣已坦承犯行，難謂毫無
    悔意之犯罪後態度等一切情狀，量處如主文所示之刑，並諭
    知易科罰金之折算標準，以示懲戒。
五、爰依刑事訴訟法第二百九十九條第一項前段、第二百七十三
    條之一第一項、第三百十條之二、第四百五十四條第一項、
    第二項，刑法第三百三十九條第一項、第三十條第一項前段
    、第二項、第四十一條第一項前段，刑法施行法第一條之一
    ，判決如主文。
六、如不服本件判決，得自收受判決送達之日起十日內，向本院
    提起上訴。
本案經檢察官鄧巧羚到庭執行職務。
中    華    民    國    97    年    9    月    30    日
                       刑事第十六庭  法  官    徐千惠
上正本證明與原本無異。
如不服本判決，應於判決送達後10日內向本院提出上訴狀（應抄
附繕本）。告訴人或被害人如對於本判決不服者，應具備理由請
求檢察官上訴，其上訴期間之計算係以檢察官收受判決正本之日
期為準。
                                     書記官    高心羽
中    華    民    國    97    年    10   月    1     日
附件：（96年度偵字第26543號起訴書）
附錄論罪科刑法條：
中華民國刑法第339條（普通詐欺罪）
意圖為自己或第三人不法之所有，以詐術使人將本人或第三人之
物交付者，處5年以下有期徒刑、拘役或科或併科1千元以下罰金
。
以前項方法得財產上不法之利益或使第三人得之者，亦同。
前二項之未遂犯罰之。


司法院資訊處製作；財團法人民間司法改革基金會備份。
